【裁判字號】    99,訴,249
【裁判日期】    990226
【裁判案由】    強盜等
【裁判全文】
臺灣臺南地方法院刑事判決               99年度訴字第249號
公  訴  人  臺灣臺南地方法院檢察署檢察官
被      告  丁○○
指定辯護人  本院公設辯護人  乙○○
上列被告因強盜等案件，經檢察官提起公訴（98年度偵字第4554
號），被告就被訴加重竊盜事實為有罪之陳述，本院裁定進行簡
式審判程序，判決如下：
    主  文
丁○○攜帶兇器竊盜，累犯，處有期徒拾月。扣案美工刀、老虎
鉗、一字起子及十字起子各壹支均沒收之；又攜帶兇器竊盜未遂
，累犯，處有期徒柒月。扣案美工刀、老虎鉗、一字起子及十字
起子各壹支均沒收之。應執行有期徒壹年。扣案美工刀、老虎鉗
、一字起子及十字起子各壹支均沒收之。
    事實及理由
一、本案被告所犯刑法第321條第1、2項第3款之加重竊盜既、未
    遂罪，並非死刑、無期徒刑或最輕本刑有期徒刑3年以上之
    罪，亦非高等法院管轄第一審案件，且被告於本院程序進行
    中，先就被訴事實為有罪之陳述，經告知被告簡式審判程序
    之旨，並經檢察官、被告之同意，而以簡式審判程序審理，
    有本院筆錄乙份在卷可稽（見本院卷第25頁背面），是本案
    之證據調查，依刑事訴訟法第273條之2規定，不受同法第
    159 條第1項、第161條之2、第161條之3、第163條之1及第
    164條至第170條規定之限制，合先敘明；並得依同法第310
    條之2準用第454條之規定製作略式判決書，合先敘明。
二、本件犯罪事實如下：
(一)、丁○○前因犯施用毒品罪，經臺灣桃園地方法院於民國94年
    1月21日以93年度桃簡字第1350號判處有期徒刑5月確定，並
    於94年9月9日以易科罰金執行完畢。
(二)、丁○○仍不知悔改，(1)竟基於意圖為自己不法所有之竊盜犯
    意，於97年11月12日某時，持客觀上足供兇器使用之美工刀
    、老虎鉗、一字起子及十字起子等工具，以感應卡進入桃園
    縣八德市○○街47號「力霸倫敦城」社區內，竊得社區之Ａ
    -Ｇ、Ｉ、Ｊ、Ｌ等10棟大樓2至18樓層電錶間之電纜約510
    公尺變賣現金花用。(2)復另行基於意圖為自己不法所有之竊
    盜犯意，於同年月14日15時，持上開工具，以上開手法，進
    入「力霸倫敦城」社區內Ｄ棟樓層電錶間，破壞13樓電錶間
    門鎖（毀損未為告訴），著手準備行竊之際，適經丙○○及
    臧孟恩在監視器發現異狀前往查看，丁○○見狀即由電錶間
    之管道間往下逃逸，因而未遂。嗣經該社區之主委報警處理
    ，始查悉上情。
三、本件證據除補充被告丁○○於本院準備程序時之自白外均引
    用檢察官起訴書之記載（如附件）。
四、查扣案之美工刀、老虎鉗及一字起子、十字起子，前端均係
    金屬製且尖銳（見警卷第24頁），客觀上足以危害他人生命
    、身體之安全，可供兇器使用。是核被告意圖為自己不法之
    所有，攜帶前揭兇器行竊，所為分別係犯刑法第321條第1項
    第3款之攜帶兇器竊盜既遂罪、刑法第321條第2、1項第3款
    之攜帶兇器竊盜未遂罪。至被告雖辯稱伊僅竊得總數約20米
    之電纜線云云，此部分已經證人陳金順證述失竊之電纜線大
    約510公尺（見警卷第11頁）綦詳，被告此部分之辯解並不
    足採。被告已著手於上開犯罪行為(2)之實行而不遂，為未遂
    犯，依刑法第25條規定按既遂犯之刑度減輕之。被告所犯上
    開2罪間，犯意各別，罪名互異，應分論併罰。又查被告有
    前案科刑及執行紀錄，有卷附臺灣高等法院被告前案紀錄表
    可按，其受有期徒刑之執行完畢，5年以內故意再犯有期徒
    刑以上之罪，為累犯，均應依刑法第47條第1項之規定加重
    其刑，犯罪事實(2)部分並依法先加後減之。爰審酌被告不思
    正途，隨意攜帶凶器進入社區竊取他人之財物，毫無尊重他
    人所有物之體認，欠缺法紀觀念，且被告有多次前科，顯見
    被告無悔改之誠意，及竊得之數量等本不宜輕縱，惟考量被
    告犯罪後於本院坦承犯行之犯罪後態度等一切情狀，分別量
    處如主文所示之刑，並定應執行之刑。另扣案之美工刀、老
    虎鉗及一字起子、十字起子各1支係被告所有，供2次竊盜犯
    罪所用之物，業據被告供明在卷，應依刑法第38條第1項第2
    款之規定宣告沒收。至另扣案之手提袋、皮包（內有技術證
    、傳票各1張），雖為被告所有，然均非供本件竊盜犯行所
    用，亦非違禁物，故不為沒收之諭知。
五、至被告涉犯加重強盜罪部分本院另行審結。
六、依刑事訴訟法第299條第1項前段、第273條之1第1項、第310
    條之2、第454條第2項，刑法第321條第1、2項第3款、第25
    條、第47條第1項、第51條第5款、第38條第1項第2款，判決
    如主文。
七、如不服本判決應於收受本判後10日內向本院提出上訴書狀，
    並應敘述具體理由。如未敘述上訴理由者，應於上訴期間屆
    滿後20日內向本院補提理由書狀（均須按他造當事人之人數
    附繕本、切勿逕送上級法院）。
本案經檢察官甲○○到庭執行職務
中    華    民    國    99    年    2     月    26    日
                  刑事第九庭    法  官  蔡奇秀
以上正本證明與原本無異。
如不服本判決應於收受本判決後10日內向本院提出上訴書狀，並
應敘述具體理由。其未敘述上訴理由者，應於上訴期間屆滿後20
日內向本院補提理由書狀（均須按他造當事人之人數附繕本）「
切勿逕送上級法院」。
                                書記官  蕭伊舒
中    華    民    國    99    年    2     月    26    日
附錄法條
中華民國刑法第321條（加重竊盜罪）
犯竊盜罪而有左列情形之一者，處 6 月以上、 5 年以下有期徒
刑：
一、於夜間侵入住宅或有人居住之建築物、船艦或隱匿其內而犯
    之者。
二、毀越門扇、牆垣或其他安全設備而犯之者。
三、攜帶兇器而犯之者。
四、結夥三人以上而犯之者。
五、乘火災、水災或其他災害之際而犯之者。
六、在車站或埠頭而犯之者。
前項之未遂犯罰之。

司法院資訊處製作；財團法人民間司法改革基金會備份。
